【裁判字號】    97,抗,10
【裁判日期】    970918
【裁判案由】    聲請迴避
【裁判全文】
臺灣高雄地方法院民事裁定                97年度抗字第10號
抗  告  人  乙○○
相  對  人  甲○○
上列抗告人因與相對人甲○○間聲請迴避事件，對於民國97 年4
月16日本院高雄簡易庭96年度雄聲字第66號所為裁定提起抗告，
本院裁定如下：
    主  文
抗告駁回。
抗告訴訟費用新台幣壹仟元由抗告人負擔。
    事實及理由
一、抗告意旨略以：抗告人與相對人間侵權行為損害賠償事件即
    本院高雄簡易庭96年度雄簡調字第1069號事件（下稱系爭事
    件），暨與第三人李秀亞間之損害賠償事件即本院96年度雄
    簡調字第661 號（下稱系爭661 事件）及雄補字第1782號（
    下稱系爭1782事件，與系爭661 事件合稱系爭他事件），均
    由本院陳樹村法官（原於簡易庭任職，因內部事務變動而調
    離）審理，惟抗告人均以陳法官執行業務有偏頗之虞為由，
    於系爭他事件，聲請陳法官迴避，雖該迴避事件，業經本院
    先後以97年度雄聲字第67號及第68號裁定駁回聲請，然抗告
    人業已提起抗告，可見陳法官對於本件審理確有偏頗之虞，
    倘系爭事件仍由其承辦，自難期有公平之審判，爰依民事訴
    訟法第33條第1 項第2 款規定，聲請法官迴避。原審駁回系
    爭事件迴避之聲請，於法有違，爰依法提起抗告，聲明：廢
    棄原裁定等情。
二、按民事訴訟法第33條第1 項第2 款規定法官有應自行迴避而
    不自行迴避以外之情形，足認其執行職務有偏頗之虞，據而
    聲請法官迴避者，應以法官對於訴訟標的有特別利害關係，
    或與當事人之一造有密切之交誼或嫌怨，或基於其他情形客
    觀上足疑其為不公平之審判者為其原因事實，若僅憑當事人
    之主觀臆測，或不滿意法官進行訴訟遲緩，或認法官指揮訴
    訟欠當，則不得謂其有偏頗之虞（最高法院69年台抗字第45
    7 號判例意旨參照）。
三、經查，原承辦陳法官，因本院內部事務變動，業已調離原職
    務，未繼續承辦系爭事件乙節，業經本院查明，已徵抗告人
    提起本院抗告，並無抗告實益。次查，系爭他事件先後經本
    院以97年度雄聲字第67號及第68號裁定駁回聲請，復據抗告
    人不服，提起抗告後，分別經本院97年度抗字第3 號及97年
    度審抗字第168 號裁定駁回抗告確定在案等情，亦有上開民
    事裁定附卷可稽。據此堪認，抗告人指摘陳法官於系爭他事
    件中執行職務有偏頗之虞的迴避事由，難予採信。此外，抗
    告人復未具體指摘陳法官於系爭事件，有何基於與相對人之
    特別情誼或與抗告人間之特別怨隙，致為偏頗訴訟指揮之情
    事，則揆諸前揭說明，抗告人抗告意旨，自與前揭聲請迴避
    之要件不符。從而，抗告人聲請承審法官迴避，並無依據。
    原裁定駁回抗告人之聲請，核無違誤。抗告意旨指摘原裁定
    不當，求予廢棄，為無理由，應予駁回。
據上論結，本件抗告為無理由，依民事訴訟法第436 條之1 、第
495 條之1 第1 項、第449 條第1 項、第95條、第78條，裁定如
主文。
中    華    民    國    97    年    9     月    18    日
                          民事第六庭法  官 李昭彥
                                    法  官 洪榮家
                                    法  官 李育信
以上正本係照原本作成。
本裁定除以適用法規顯有錯誤為理由，並經本院許可外，不得再
抗告。如提起再抗告，應於收受後10日內委任律師為訴訟代理人
向本院提出再抗告狀。並繳納再抗告費新台幣1千元。
中    華    民    國    97    年    9     月    18    日
                                   書記官  余幼芳


司法院資訊處製作；財團法人民間司法改革基金會備份。
